【裁判字號】    96,上,185
【裁判日期】    970701
【裁判案由】    給付承攬報酬
【裁判全文】
臺灣高等法院臺中分院民事裁定           96年度上字第185號
聲  請  人
即  上訴人  宏燁生技股份有限公司
法定代理人  戊○○
訴訟代理人  蘇慶良律師
複  代理人  丙○○
被  上訴人  丁○○
特別代理人  林瓊嘉律師
被  上訴人  甲○○
訴訟代理人  葉玲秀律師
複  代理人  乙○○
            己○○
上列聲請人聲請選任特別代理人事件，本院裁定如下：
    主  文
選任林瓊嘉律師於本院96年度上字第185號給付承攬報酬事件為
被上訴人丁○○之特別代理人。
特別代理人林瓊嘉律師代理本件第二審訴訟酬金為新台幣肆萬元
。
選任特別代理人所需費用及特別代理人代為訴訟所需費用，由聲
請人墊付。
    理  由
一、按「對於無訴訟能力人為訴訟行為，因其無法定代理人，或
    其法定代理人不能行代理權，恐致久延而受損害者，得聲請
    受訴法院之審判長，選任特別代理人」、「選任特別代理人
    所需費用，及特別代理人代為訴訟所需費用，得命聲請人墊
    付」，「法院或審判長依法律規定，為當事人選任律師為特
    別代理人或訴訟代理人者，其律師之酬金由法院或審判長酌
    定之」，民事訴訟法第51條第1項、第5項、第77條之25第 1
    項定有明文。
二、本件聲請意旨略以：被上訴人丁○○已臥病在床數年，其原
    代理人即其女陳如華亦已死亡，為使訴訟順利進行，亟需由
    利害關係人即伊依民事訴訟法第51條聲請為被上訴人丁○○
    選任特別代理人等情，並以於95年 1月18日於本件第一審所
    提之民事證據調查聲請狀內容與附件為證。
三、經查上開上訴人提出之書狀附件包括媒體報導即中國時報、
    壹週刊之節錄影本，其中刊載順天醫院之創辦人即被上訴人
    丁○○罹患老人失智症、臥病在床而不能視事等內容，俟被
    上訴人甲○○陳報被上訴人丁○○目前住在順天醫院，經本
    院函詢順天醫院被上訴人丁○○目前之生理及精神狀態有無
    到法院應訴之訴訟能力，據該院以便箋回覆；「丁○○不會
    吃（經胃造廔管灌食），屎尿失禁，不能自己坐起，不知時
    間，地點，不認識人，自無應訴之能力」，是被上訴人丁○
    ○目前已無訴訟能力，而其亦無法定代理人，是聲請人即上
    訴人聲請為被上訴人丁○○選任特別代理人，於法有據，應
    予准許。又斟酌上訴人聲請按律師公會之儲備名單選任律師
    擔任被上訴人丁○○之特別代理人，並主張不宜由被上訴人
    丁○○於第一審之訴訟代理人為特別代理人之人選（稱於一
    審之委任有疑慮云云），本院依上訴人聲請而電請社團法人
    臺中律師公會提供「社團法人臺中律師公會願任破產、遺產
    、臨時管理人、重整事件檢查人或監督人、特別代理人名冊
    」乙份可稽，考量上開名冊所載學歷、經歷、事務所址、願
    任項目等，林瓊嘉律師為國立中正大學法律研究所碩士，現
    為律師，學經歷均豐，非但具有專業知識及能力，且與本件
    糾紛無利害關係，事務所又位於本院所在之台中市而便於應
    訴，足以勝任本件被上訴人丁○○之特別代理人之職務，爰
    裁定如主文第一項所示。另參酌財政部訂定之「稽徵機關核
    算96年度執行業務者收入標準」第1項第1款，律師於民事訴
    訟每一程序在市（即原省轄市）為新台幣（下同）4萬元（
    未辦理申報或未保存憑證者），定其酬金為4萬元，爰裁定
    如主文第2項所示。至選任特別代理人所需費用及特別代理
    人代為訴訟所需費用，則由聲請人即上訴人墊付，爰裁定如
    主文第3項所示。
四、爰依民事訴訟法第51條第1項、第5項、第77條之25第1項裁
    定如主文。
中    華    民    國    97    年    7     月    1     日
                  民事第三庭    審判長法  官  陳照德
                                      法  官  李平勳
                                      法  官  朱  樑
以上正本係照原本作成。
如不服本裁定應於裁定送達後10日內向本院提出抗告理由狀（須
按他造人數附具繕本），並繳納抗告裁判費新台幣1,000元。
                                      書記官  陳妙瑋
中    華    民    國    97    年    7     月    2     日
                                                      Ａ


司法院資訊處製作；財團法人民間司法改革基金會備份。
